【裁判字號】    99,訴,156
【裁判日期】    990607
【裁判案由】    損害賠償
【裁判全文】
臺灣雲林地方法院民事判決               99年度訴字第156號
原      告  甲○○
訴訟代理人  蔡碧仲律師
            張宗存律師
被      告  乙○○
上列當事人間請求損害賠償事件，本院於民國99年05月24日言詞
辯論終結，判決如下：
    主  文
被告應給付原告新台幣壹拾萬零陸佰拾壹元，及自民國九十九
年二月六日起至清償日止，按週年利率百分之五計算之利息。
原告其餘之訴駁回。
訴訟費用由被告負擔十分之一，餘由原告負擔。
本判決第一項得假執行，但被告如以新台幣壹拾萬零陸佰拾壹
元，為原告預供擔保後，得免假執行。
原告其餘假執行之聲請駁回。
    事實及理由
一、原告主張：兩造互不相識，於民國98年11月26日凌晨02時許
    ，均各自偕同友人前往雲林縣虎尾鎮○○路之「老鷹PUB 」
    消費喝酒，詎雙方因細故發生口角，原告竟基於傷害之犯意
    ，手持冰夾朝被告左邊額頭敲打，致被告受有左眉處撕裂傷
    03公分之傷害。而被告因遭原告打傷，心有不甘，於同日22
    時許，竟基於傷害之犯意聯絡，偕同綽號「阿章」、「小毛
    」、「阿超」、「便便」及其他姓名年籍均不詳之友人共6~
    7 位，手持鋁棒，前往原告工作之處即址設雲林縣虎尾鎮下
    湳里之「雲林縣肉品市場」，見原告在內擔任守衛，即向前
    以拳頭及鋁棒毆打原告，致原告受有頭部損傷、左肩部挫傷
    、軀幹挫傷、左上肢挫傷、左下肢挫傷、右手挫傷及擦傷等
    傷害，並因而受有醫藥費新台幣（下同）631 元、精神慰撫
    金100 萬元之損害，爰依侵權行為損失賠償請求權提起本訴
    等語。並聲明：
  (一)被告應給付原告1,000,637 元，及自起訴狀繕本送達之翌日
    起至清償日止，按週年利率5%計算之利息。
  (二)願供擔保，請准宣告假執行。
二、被告則以：被告確實有錯，並亟與原告和解，然原告不接受
    ，對原告請求之醫療費用無意見，僅請求酌減精神慰撫金等
    語置辯。並聲明：
  (一)原告之訴駁回。
  (二)如受不利判決，願反供擔保免假執行。
三、兩造不爭執之事實：
  (一)兩造素不相識，於98年11月26日凌晨02時許，均各自偕同友
    人前往雲林縣虎尾鎮○○路之「老鷹PUB 」消費喝酒，詎雙
    方因細故發生口角，原告竟基於傷害之犯意，手持冰夾朝被
    告左邊額頭敲打，致被告受有左眉處撕裂傷03公分之傷害。
    而被告因遭原告打傷，心有不甘，於同日22時許，竟基於傷
    害之犯意聯絡，偕同綽號「阿章」、「小毛」、「阿超」、
    「便便」及其他姓名年籍均不詳之友人共6 ~7位，手持鋁棒
    ，前往原告工作之處即址設雲林縣虎尾鎮下湳里之「雲林縣
    肉品市場」，見原告在內擔任守衛，即向前以拳頭及鋁棒毆
    打原告，致原告受有頭部損傷、左肩部挫傷、軀幹挫傷、左
    上肢挫傷、左下肢挫傷、右手挫傷及擦傷等傷害。兩造上開
    傷害犯行，經本院以99年度簡字第28號分別判處有期徒刑03
    、04月，如易科罰金，均以1,000 元折算1 日。
  (二)原告因上開傷害，致支出醫療費用631元。
  (三)兩造呈報職業、教育、收入等情，及稅務電子閘門財產所得
    調件明細表。
四、按因故意或過失，不法侵害他人之權利者，負損害賠償責任
    ，民法第184 條第1 項前段定有明文。不法侵害他人之身體
    、健康、名譽、自由、信用、隱私、貞操，或不法侵害其他
    人格法益而情節重大者，被害人雖非財產上之損害，亦得請
    求賠償相當之金額，同法第195 條第1 項亦定有明文。查原
    告因被告上開共同傷害行為，致受有上開傷害，業如前述，
    乃構成侵權行為，揆之上開法律規定可知，被告自應負損害
    賠償責任。茲就原告請求之金額分別審核如下：
  (一)醫療費用部分：
    原告主張其因被告上開共同傷害行為，而受有上開傷勢，致
    支出醫療費用631 元等語，業據其提出門診收據為證，復為
    被告所不爭執，自堪認原告上開之主張為真實，是原告因被
    告上開共同傷害行為，致受有醫療費用631元之損害。
  (二)精神慰撫金部分：
    本院斟酌原告為蘭陽技術學院肄業，從事雲林縣肉品市場股
    份有限公司守衛工作，每月收入約02萬餘元，名下別無動產
    、不動產，僅有1 筆投資，並於97年度受有股利、薪資所得
    共計327,349 元（見卷附稅務電子閘門財產所得調件明細表
    ），因本件傷害事件受有頭部損傷、左肩部挫傷、軀幹挫傷
    、左上肢挫傷、左下肢挫傷、右手挫傷及擦傷等傷害，原告
    身體、精神痛苦甚大。被告為高職畢業，從事配管工作，每
    月收入約02萬餘元，名下別無不動產，僅有1 輛車輛，於97
    年度未申報所得（見上開調件明細表），經濟狀況普通。兩
    造素不相識，原告僅因細故先出手傷害被告，為本件傷害之
    起因，而被告卻不思循正當途徑解決紛爭，竟又偕同6 ~7名
    男子共同毆打原告，致原告因而受有上開傷害，被告傷害行
    為實屬不該，惟被告於事發後坦承犯行，僅因被告未能供出
    其他共犯之真實年籍，及原告請求金額過鉅，而無法達成和
    解等一切情狀，認原告所得請求之精神慰撫金以100,000 元
    為適當。
五、綜上所述，原告本於侵權行為之損害賠償請求權，請求被告
    賠償100,631 元（計算式：631 ＋100,000 ＝100,631 ），
    及自起訴狀繕本送達之翌日即99年02月06日起至清償日止，
    按週年利率5%計算之利息，為有理由，應予准許，其餘之請
    求，則無理由，應予駁回。另本判決第1 項原告勝訴部分，
    係所命給付之金額或價額未逾500,000 元之判決，依民事訴
    訟法第389 條第1 項第5 款規定，應依職權宣告假執行，此
    部分雖經原告陳明願供擔保請准宣告假執行，惟其聲請不過
    促請法院職權發動，本院無庸就其聲請為准駁之裁判，附此
    敘明。又被告陳明願供擔保免為假執行，經核原告勝訴部分
    ，核無不合，爰酌定相當擔保金額宣告之。至於原告敗訴部
    分，其假執行宣告之聲請亦失所附麗，應併予駁回。
六、訴訟費用負擔之依據：民事訴訟法第79條。
中    華    民    國    99    年    6     月    7     日
                  民事第二庭    法  官  陳秋如
以上正本係照原本作成
如對本判決上訴，須於判決送達後20日內向本院提出上訴狀（需
附繕本）
中    華    民    國    99    年    6     月    7     日
                                書記官  官佳慧

司法院資訊處製作；財團法人民間司法改革基金會備份。
